臺灣高雄地方法院刑事判決　　　　　　　100年度訴字第287號
公　訴　人　臺灣高雄地方法院檢察署檢察官
被　　　告　施忠賢
指定辯護人　林弘明律師
上列被告因毒品危害防制條例案件，經檢察官提起公訴（99年度
偵字第30683號、99年度毒偵字第6930號），本院判決如下：
    主  文
施忠賢施用第一級毒品，處有期徒刑拾月，扣案如附表一所示之
物，沒收銷燬之；又施用第二級毒品，處有期徒刑肆月；又販賣
第一級毒品，處有期徒刑拾陸年，扣案如附表一所示之物，沒收
銷燬之。扣案如附表二所示之物，均沒收之。未扣案販賣第一級
毒品所得財物新臺幣參仟元，沒收之，如全部或一部不能沒收時
，以其財產抵償之。未扣案行動電話壹支（內裝門號00000
00000號SIM卡）沒收之，如一部或全部不能沒收時，追徵
其價額。應執行有期徒刑拾柒年，扣案如附表一所示之物，沒收
銷燬之。扣案如附表二所示之物，均沒收之。未扣案販賣第一級
毒品所得財物新臺幣參仟元，沒收之，如全部或一部不能沒收時
，以其財產抵償之。未扣案行動電話壹支（內裝門號00000
00000號SIM卡）沒收之，如一部或全部不能沒收時，追徵
其價額。
    事  實
一、施忠賢前因施用毒品案件，經本院以94年度毒聲字第2652號
    裁定送強制戒治後，於民國95年7 月31日執行完畢釋放。詎
    仍未戒絕毒癮，復基於施用第一級毒品海洛因、第二級毒品
    甲基安非他命之犯意，分別於：
  (一)99年9月24日上午10時許，在高雄市○鎮區○○街27號5樓住
    處，以將海洛因羼水置於針筒內，再自行注射血管之方式，
    施用第一級毒品海洛因1次。
  (二)98年9月24日下午3時48分回溯96小時內某時（不含公權力拘
    束期間），在其友人住處，以將甲基安非他命置入玻璃球內
    ，再以火燒烤之方式，施用第二級毒品甲基安非他命1次。
二、施忠賢明知海洛因係經公告列為毒品危害防制條例第2條第2
    項第1 款之第一級毒品，不得持有、販賣，竟意圖營利，基
    於販賣第一級毒品海洛因之犯意，於99年9 月20日間，在高
    雄市○○區○○路與錦田路附近之電動遊樂場，向姓名年籍
    不詳綽號「阿福」之人，以新臺幣（下同）約2 萬元之價格
    ，販入重量約1 錢之第一級毒品海洛因，再利用其所有之電
    子磅秤、夾鍊袋、吸管、剪刀等物分裝成較小份量之包裝以
    利販賣。後於99年9 月23日下午5時8分許，經常向施忠賢購
    買海洛因之吳和志，又以其持有之0000000000號行動電話，
    撥打施忠賢所有之門號0000000000號行動電話，向施忠賢稱
    ：欲購買1/8海洛因（即1/8錢）等語，雙方並約定在高雄市
    ○鎮○○路與一心路口附近交易。聯絡完畢，施忠賢隨即前
    往約定地點，交付海洛因1小包予吳和志，並取得3000 元之
    價金。嗣吳和志交易完畢，離去現場時，為一旁監控員警攔
    查，並自其身上扣得海洛因1 小包（毛重0.65公克、檢驗前
    淨重0.45公克、檢驗後淨重0.439公克）。員警復於99年9月
    24日中午12時許，在高雄市苓雅區○○○路與和平路口之全
    國加油站將施忠賢拘提到案，並自其身上扣得海洛因6 小包
    （毛重詳如附表一編號1至編號6，淨重部分因檢驗單位未將
    扣得毒品分包計算，僅有合計淨重如附表一淨重欄）及短吸
    管3支，再經其同意搜索位於高雄市○鎮區○○街27號5樓住
    處，另扣得海洛因5小包（毛重詳如附表一編號7至編號11，
    淨重部分同上理由，其資料亦如附表一淨重欄）、電子磅秤
    、吸管、剪刀、夾鏈袋等物。而施忠賢於警詢中坦承施用毒
    品犯行，並願接受採尿送驗，經送驗結果呈嗎啡及甲基安非
    他命陽性反應，始悉上情。
三、案經高雄市政府警察局移送臺灣高雄地方法院檢察署檢察官
    偵查起訴。
    理  由
壹、程序方面：本判決所引用之證據資料，其中傳聞證據部分，
    縱無刑事訴訟法第159條之1至第159條之4或其他規定之傳聞
    證據例外情形，亦因檢察官、辯護人及被告於原審審理中均
    同意作為證據使用（本院審訴卷第29頁、第94頁、第95頁）
    ，依刑事訴訟法第159條之5第1項之規定，本院審酌該證據
    作成之情況，認為適當，為有證據能力。
貳、實體方面：
一、事實一部分：
  (一)此部分犯罪事實，業據被告於本院審理時坦白承認。而被告
    尿液經送高雄市立凱旋醫院鑑驗後，結果呈嗎啡及甲基安非
    他命陽性反應（係以GC／MS方式檢驗），有該院99年11月10
    日轉碼編號A00000000 號濫用藥物尿液檢驗報告可參。本院
    復審酌(一)氣相層析質譜儀（GC／MS）乃目前就藥物篩檢結果
    必須進一步確認時最常採用之確認方法，因此在良好的操作
    條件之下，以氣相層析質譜儀作藥物及其代謝物之定性及定
    量分析，幾乎不會有偽陽性反應產生，業經行政院國軍退除
    役官輔導委員會台北榮民總醫院於83年4月7日以北總內字
    第03059 號函示明確。(二)又海洛因係嗎啡經化學合成之半人
    工合成品，毒性倍於嗎啡，其經吸食或施打入人體，經新陳
    代謝作用又分解成嗎啡，故海洛因在進入人體後，均以嗎啡
    型態排於尿液中，故於吸食或施打海洛因者尿液中，可檢出
    嗎啡陽性反應，業經憲兵司令部80年5月7日以（80）鑑驗字
    第1746號函示明確。(三)甲基安非他命經口服投與後約百分之
    70於24小時內自尿中排出，約百分之90於96小時內自尿中排
    出，且甲基安非他命成分之檢出與其投與方式、投與量、個
    人體質、採尿時間與檢測儀器之精密度等諸多方式有關，因
    此僅憑尿液中呈甲基安非他命陽性反應，並無法確實推算吸
    食時間距採集時間之長短，惟依上述資料推斷，最長不會超
    過4日即96小時，亦經行政院衛生署藥物食品檢驗局81年2月
    8 日81藥檢一字第001156號函示明確。從而，被告尿液經以
    氣相層析質譜儀鑑驗後，結果呈嗎啡及甲基安非他命陽性反
    應，已如前述，是依前開函示意旨，被告自白核與事實相符
    ，其施用第一級毒品海洛因、第二級毒品甲基安非他命各1
    次之事實，均堪認定。
  (二)被告前因施用毒品案件，經本院以94年度毒聲字第2652號裁
    定送強制戒治後，於95年7 月31日執行完畢釋放等情，有臺
    灣高雄地方法院檢察署刑案資料查註紀錄表、臺灣高等法院
    被告前案紀錄表及臺灣高雄地方法院被告院內索引卡紀錄表
    可證。其於強制戒治執行完畢釋放後，5 年內再為上開施用
    第一級毒品、第二級毒品行為，而犯毒品危害防制條例第10
    條之罪，依毒品危害防制條例第23條第2 項規定，應依法論
    科。
二、事實二部分：訊據被告對於99年9 月23日下午5時8分許，以
    其所有之門號0000000000號行動電話，接聽證人吳和志以00
    00000000號行動電話撥打而來之電話後，隨即前往高雄市○
    鎮○○路與一心路口之民權國小附近與證人吳和志碰面等情
    ，於本院審理中固均坦認不諱，惟矢口否認有何販賣海洛因
    犯行，辯稱：吳和志寄放3000元，要與伊一起要買毒品，因
    為沒有買到，所以伊才打電話叫吳和志拿回他的錢，當天伊
    並沒有拿毒品給他，而且還3000元給他等語（參本院審訴卷
    第28頁）。經查：
  (一)證人吳和志於本件案發前約1 個月認識後被告後，即經常以
    其所有之0000000000號行動電話，撥打被告所有0000000000
    號行動電話，並在電話中告知被告所欲取得之海洛因數量或
    金額等情，業據證人吳和志於本院審理中證稱：監聽譯文內
    容中所謂的「阿賢」即在庭被告，是伊於本件查獲前不到一
    個月所認識。99年9月6日下午5 時12分這通電話伊說「35」
    太貴，要被告放軟一點，係因當時剛認識被告，伊告訴他外
    面「1/8」都是3千元，被告說好要幫伊調。通聯紀錄中雖然
    有說到「1/8」的量，但有時候沒有那麼多錢，所以就拿1仟
    或是2 千元的量。伊有時候會找阿義，如果找不到阿義的話
    ，伊就找被告，價格都是一樣「1/8」3千元等語明確（參本
    院卷第111頁至第113頁），且為被告所不爭執（參本院卷第
    116 頁被告對證人吳和志證言之意見），並與本院依職權擇
    要勘驗雙方通聯對話內容之結果相符（勘驗內容詳如附表三
    ），此部分事實，堪以認定。再證人吳和志於本院審理中就
    何以透過上開電話向被告告知所欲取得之海洛因數量或金額
    ，雖證稱係因被告代其「調」毒品等語（參本院卷第109 頁
    、第111頁、第112頁）。惟查現今政府對於施用、轉讓及販
    賣毒品行為均嚴格查緝，一般人若非有利可圖，或彼此確有
    相當交情，當不致經常為他人「調」取毒品。而證人吳和志
    與被告於本件查獲前甫認識一個月，彼此並無交情，被告若
    非有利可圖，實無可能代證人吳和志「調」取毒品。參以證
    人吳和志上開所證，佐以附表三編號(二)被告與吳和志之電話
    對話內容，可知證人吳和志於開始向被告取得毒品之初，曾
    經就價錢方面與被告討價還價，顯然證人吳和志認被告就毒
    品價格係有決定之權利，此與一般買家向賣家出價之情形相
    符，而與「調」取毒品之情形，代為調取者，並無決定價格
    權利之情況截然有別。準此，證人吳和志上開所稱向被告「
    調」毒品等語，顯係刻意迴護被告之詞，難以採信，證人吳
    和志透過電話，向被告告知海洛因數量或價金之目的，係欲
    向被告購買海洛因乙情，洵堪認定。
  (二)證人吳和志於99年9月23日下午5時8分許，以其所有0000000
    000號通話，撥打被告0000000000 號行動電話，告知被告欲
    購買「1/8」 海洛因等語，雙方並約定在高雄市○鎮○○路
    與一心路口之民權國小附近交易。聯絡完畢，被告隨即前往
    約定地點與證人吳和志碰面，嗣吳和志離去現場時，為一旁
    監控員警攔查，並自其身上扣得海洛因1小包（毛重0.65 公
    克）等情，業據被告坦認如前，核與證人吳和志及警員康鼎
    煜於本院審理中所證相符（本院卷第102頁至第104頁、第10
    8頁至第110頁），並有通訊內容勘驗筆錄、監視錄影畫面翻
    拍照片、搜索扣押筆錄、扣押物品目錄表在卷可憑（參高市
    警刑大偵八字第0990029357號卷第21頁至第23頁；高市警刑
    大偵八字第0990029141號卷第1頁至第6頁；本院卷第99頁、
    第100頁），而扣案毒品1小包經送驗結果，檢出海洛因（檢
    驗前淨重0.45公克、檢驗後淨重0.439 公克），有高雄市立
    凱旋醫院99年12月31日高市凱醫驗字第14584 號濫用藥物成
    品檢驗鑑定書在卷可考（參100偵133號卷第43頁），亦堪認
    定。
  (三)被告與證人吳和志於(二)所述之時間、地點碰面後，旋即依證
    人吳和志於電話中所提「1/8」之數量，交付1/8錢海洛因予
    證人吳和志，並收取3 千元價金等情，則據被告於警詢陳稱
    ：99年9 月23日伊接聽吳和志電話後，隨即騎乘紅色電動機
    車外出，兩人於高雄市○鎮區○○路與光華路口之公園旁交
    易毒品海洛因，吳和志向伊購買1/8 錢海洛因，所以伊交付
    0.46公克海洛因予吳和志，並向吳和志收取3000元等語（參
    高市警刑大偵八字第0990035734號卷第3 頁）；於偵訊中陳
    稱：於警局所言在99年9 月23日吳和志向伊拿1/8錢海洛因，
    伊向吳和志收取3000元屬實等語（參99偵30683 號卷第25頁
    ）；於本院羈押訊問中陳稱：伊先向別人買毒品，再分給吳
    和志0.46公克，向吳和志拿3000元，所謂分就是賣給吳和志
    等語明確（參本院羈押卷第4頁、第5頁），核與查緝員警康
    鼎煜於本院審理中證稱：本件查緝當天，伊負責在機房現譯
    ，得知吳和志要跟施忠賢進行毒品交易，馬上通知分隊長到
    現場埋伏等候，吳和志到達現場的時候撥電話通知施忠賢，
    伊就通知現場同事，當時施忠賢騎著電動摩托車在他家外面
    交易，交易過程部分有蒐證，待交易完成之後，部分同仁就
    跟隨吳和志到達適當的地點予以攔查，當場查獲交易的毒品
    等語相符（參本院卷第102 頁），且證人吳和志與被告見面
    甫離開後，為警查獲之海洛因1小包，毛重為0.65 公克，檢
    前淨重0.45公克，有如前(二)部分所述，該小包海洛因淨重部
    分恰與被告於警詢、羈押訊問中所陳述交付證人吳和志海洛
    因之重量相符，毛重部分則與附表一所示被告分裝成大包裝
    之海洛因重量相符，由此益證證人吳和志為警所扣之海洛因
    係被告所交付無訛，被告上開於警詢、偵訊及羈押訊問中之
    陳述，堪以採信。此外復有附表一、附表二所示之物扣案可
    證，而附表一所示之物經送鑑結果，均檢出海洛因成份，有
    法務部調查局濫用藥物實驗室99年10月25日調科壹字第0992
    3024070號鑑定書在卷可查（參偵卷第42 頁），此部分之事
    實，足堪認定。至被告於本院中雖以證人吳和志寄放3000元
    要求代為購買海洛因，但因未買到，所以99年9 月23日碰面
    係將3000元還給證人吳和志等語置辯，然依被告於警詢中所
    述，99年9月24日扣案如附表一所示之海洛因，係於99年9月
    20日所購得等語（參警卷第3頁背面），而被告於99年9月24
    日為警查獲時，則扣得如附表一所示海洛因，顯然被告於9
    月23日與證人吳和志碰面時，身邊至少仍有如附表一所示之
    海洛因，被告所辯未購得海洛因，因此將3000元還給證人等
    語，與事實不服，尚難採信。又證人吳和志於警詢及本院審
    理中雖均陳稱扣案毒品非向被告購買而得，然如(一)部分所論
    ，證人吳和志係向被告購買海洛因而非「調」取海洛因，卻
    於本院審理中卻一再以「調」取字眼為證，迴護被告之情不
    言可喻，參以其於本院審理中就何以99年9 月23日當天未向
    被告取得海洛因，其說詞與被告上開辯解相同，然被告於99
    年9 月23日當天至少有如附表一所示之海洛因可供交付，業
    經說明如上，證人吳和志此部分陳述，亦與事實不符，足認
    其所證均係刻意迴護被告，自難採為有利被告之證據，附此
    敘明。
  (四)又政府為杜絕毒品氾濫，再三宣導民眾遠離毒品、媒體之報
    導既深且廣，對於毒品之禁絕，一級毒品海洛因物稀價昂，
    且販賣毒品係違法行為，非可公然為之，亦無公定之價格，
    不論任何包裝，均可任意分裝增減分量，每次買賣價量，亦
    可能隨時依雙方間之關係深淺、資力、需求量及對行情之認
    知、來源是否充裕、查緝是否嚴緊，購買者被查獲時供述購
    買對象之可能性風險之評估等，因而異其標準，並隨時機動
    調整，非可一概而論，是販賣之利得除經坦承犯行或價量俱
    臻明確外，委難查得實情，販賣之人從價差或量差中牟利方
    式雖異，其意圖營利之非法販賣行為則一，再參酌本件被告
    於本院審理中陳稱：伊每次買1 錢海洛因，買回來之後攙一
    些糖再分裝等語（參本院卷第122 頁），被告販入之海洛因
    僅1錢，重量不到4公克，攙糖混合將使總重量倍增，被告分
    裝後，縱使如證人吳和志於(一)中所述，依市場行情出售，亦
    將獲得不少利潤，被告有從中賺取買賣差價牟利之意圖及事
    實，堪以認定。
  (五)綜上所述，被告販賣第一級毒品海洛因予證人吳和志之事證
    明確，應依法論科。
三、論罪科刑部分：
  (一)按海洛因、甲基安非他命為毒品危害防制條例所稱之第一、
    二級毒品，此觀諸該條例第2條第2項第1款、第2款甚明，故
    核被告就事實一所為，分別係犯毒品危害防制條例第10條第
    1項、第2項之施用第一、二級毒品罪；就事實二部分所為，
    係犯為，係犯同條例第4條第1項之販賣第一級毒品罪。被告
    施用第一、二級毒品前、後持有第一、二級毒品之低度行為
    及因販賣而持有海洛因之低度行為，均分別為施用、販賣之
    高度行為所吸收，均不另論罪。被告上開3 犯行，犯意各別
    ，行為互殊，應予分論併罰。再毒品危害防制條例制定之目
    的，係為防制毒品危害，維護國民身心健康，而有關販賣第
    一級毒品罪責部分，則處以死刑或無期徒刑之重刑；然若未
    分別行為人販賣第一級毒品之數量、次數、獲利金額及所造
    成之危害，一律處以死刑或無期徒刑之重刑，自非罰其所當
    罰之刑事政策目的，亦非阻絕毒害之唯一方法。本件查之有
    據之被告賣出毒品次數為1次，實際取得販毒所得僅3000元
    ，衡之毒品危害防制條例第4條第1項法定本刑為死刑、無期
    徒刑，倘與大量販賣毒品者相比，若處以被告該法定最輕本
    刑無期徒刑，猶嫌過重，難謂符合罪刑相當性及比例原則，
    是被告上開犯罪情狀相較於法定之重刑，在客觀上情節顯可
    憫恕，爰依刑法第59條之規定，就被告所犯販賣第一級毒品
    之罪予以酌量減輕其刑。又被告於偵查中並未自白上開犯行
    ，自無毒品危害防制條例第17條第2 項減輕其刑之適用，併
    予敘明。爰就施用毒品犯行部分，審酌被告經強制戒治後，
    未戒絕毒癮，再為本件犯行，顯見其自制力不足，無法擺脫
    毒品，故應藉由刑罰之執行，以收教化之功能，並參以被告
    犯後坦承施用毒品犯行，所犯係自傷行為，尚未害及他人，
    及被告施用第一、二級毒品各1 次等一切情狀；就販賣海洛
    因部分，審酌被告明知海洛因為政府明令禁止持有、販賣之
    第一級毒品，且易使人上癮，竟為牟私利而販賣海洛因，殘
    害國民身心健康，足使社會施用毒品人口增加，而相對提高
    社會負成本，減損勞動生產力，影響社會層面至深且鉅，及
    其犯後否認犯行，飾詞狡辯，並考量本案被告販售第一級毒
    品所得獲利非豐，與其犯罪之動機、目的、手段、智識程度
    、生活狀況等一切情狀，分別量處如主文所示之刑，並定其
    應執行之刑，以資懲儆。
  (二)扣案附表一所示之物，經送法務部調查局鑑定結果，均檢出
    含有第一級毒品海洛因成分，有如前述，足認上開物品均為
    第一級毒品海洛因，而屬違禁物無訛，且包裝袋亦因與毒品
    難以析離，應視同毒品，爰均依毒品危害條例第18條第1 項
    前段之規定，宣告沒收銷燬之，至鑑驗耗損部分，因已滅失
    ，爰不宣告沒收銷燬之。又因本件被告同時有施用及販賣海
    洛因犯行，附表一所示海洛因並無從辨認何者係供吸食所用
    、何者係供販賣所用，爰於各該罪項下，均予宣告沒收銷燬
    之，附此敘明。扣案附表二所示之物，均係被告所有，業據
    被告於本院陳述明確（參本院卷第119 頁），雖被告稱附表
    二所示之物均係用供施用海洛因所用之物，惟依其說明附表
    二各該物品之用法，其中夾鏈袋部分係用以將毒品放在裡面
    ，以利混水稀釋，再用針筒抽出後注射，然若欲稀釋毒品，
    僅須將毒品置入針筒後，再加水稀釋即可，實無置入夾鏈袋
    稀釋之必要，被告所陳，顯為配合其未販賣毒品之說詞，自
    難盡信，扣案附表二所示物品，同時亦為被告販賣海洛因所
    用以秤量、分裝海洛因所用之物，應堪認定。而其中附表二
    編號1至編號5所示吸管、電子磅秤、剪刀等物，剪刀係用以
    剪吸管，再持之分裝海洛因，並用電子磅秤秤重，均為分裝
    海洛因供販賣所用之物，應依毒品危害防制條例第19條第1
    項之規定，宣告沒收之。附表二編號6 所示之夾鏈袋，有防
    止毒品裸露、逸出及潮濕之功用，並便於攜帶販賣，顯係被
    告所有預備供販賣第一級毒品所用之物，應依刑法第38條第
    1項第2款之規定宣告沒收之。另裝置0000000000號SIM 卡之
    行動電話1 支，為被告所有，供本件販賣第一級毒品海洛因
    犯行所用之物，雖未扣案，亦屬本件供犯罪所用之物，爰依
    毒品危害防制條例第19條第1 項規定予以沒收，如一部或全
    部不能沒收時，應追徵其價額。又被告因販賣海洛因犯行，
    所獲得之價金3 千元，雖未扣案，惟仍應依毒品危害防制條
    例第19條第1 項之規定，宣告沒收之，如全部或一部不能沒
    收時，以其財產抵償之。至扣案現金，並無具體事證證明該
    等物品與前揭犯行有關，爰不為沒收之諭知，附此敘明。另
    證人吳和志為警所扣海洛因1 小包，因係向被告購買而得，
    屬證人吳和志所有，且經本院以100 年度聲字第4327號裁定
    宣告沒收銷燬確定，有上開裁定及證人吳和志臺灣高等法院
    被告前案紀錄表在卷可佐，本院自無須另為沒收銷燬之諭知
    ，併此敘明。
據上論斷，應依刑事訴訟法第299條第1項前段，毒品危害防制條
例第4條第1項、第10條第1項、第2項、第18條第1項前段、第19
條第1項，刑法第11條、第59條、第51條第5款、第9 款，判決如
主文。
本案經檢察官葉逸如到庭執行職務。
中    華    民    國   100    年    10    月    31    日
                  刑事第十四庭  審判長法  官  陳銘珠
                                      法  官  謝琬萍
                                      法  官  林揚奇
以上正本證明與原本無異。
如不服本判決應於收受判決後10日內向本院提出上訴書狀，並應
敘述具體理由。其未敘述上訴理由者，應於上訴期間屆滿後20日
內向本院補提理由書(均須按他造當事人之人數附繕本)「切勿逕
送上級法院」。
附錄法條：
中    華    民    國   100    年    10    月    31    日
                                      書記官  何明昌
毒品危害防制條例第4條
製造、運輸、販賣第一級毒品者，處死刑或無期徒刑；處無期徒
刑者，得併科新臺幣 2 千萬元以下罰金。
製造、運輸、販賣第二級毒品者，處無期徒刑或 7 年以上有期
徒刑，得併科新臺幣 1 千萬元以下罰金。
製造、運輸、販賣第三級毒品者，處 5 年以上有期徒刑，得併
科新臺幣 7 百萬元以下罰金。
製造、運輸、販賣第四級毒品者，處 3 年以上 10 年以下有期
徒刑，得併科新臺幣 3 百萬元以下罰金。
製造、運輸、販賣專供製造或施用毒品之器具者，處 1 年以上
7 年以下有期徒刑，得併科新臺幣 1 百萬元以下罰金。
前五項之未遂犯罰之。
毒品危害防制條例第10條
施用第一級毒品者，處 6 月以上 5 年以下有期徒刑。
施用第二級毒品者，處 3 年以下有期徒刑。
附表一
┌──┬───────┬──┬──┬────┬──────────┐
│編號│ 物品名稱     │數量│單位│毛重    │淨重（參99偵30683號 │
│    │              │    │    │        │卷第42頁鑑定報告）  │
├──┼───────┼──┼──┼────┼──────────┤
│ 1  │海洛因（粉塊狀│ 1  │包  │0.65公克│一、送驗粉塊狀檢品8 │
│    │）            │    │    │        │    包，均含第一級毒│
├──┼───────┼──┼──┼────┤    品海洛因成份，合│
│ 2  │海洛因（粉塊狀│ 1  │包  │0.66公克│    計淨重3.20  公克│
│    │）            │    │    │        │    （驗餘淨重3.13公│
├──┼───────┼──┼──┼────┤    克，空包裝總重  │
│ 3  │海洛因（粉塊狀│ 1  │包  │0.65公克│    1.92公克），純質│
│    │）            │    │    │        │    淨重2.25公克。  │
├──┼───────┼──┼──┼────┤二、送驗粉末檢品3包 │
│ 4  │海洛因（粉末）│ 1  │包  │0.32公克│    ，均含第一級毒品│
├──┼───────┼──┼──┼────┤    海洛因成份，合計│
│ 5  │海洛因（粉末）│ 1  │包  │0.36公克│    淨重0.34公克（驗│
├──┼───────┼──┼──┼────┤    餘淨重0.32公克，│
│ 6  │海洛因（粉末）│ 1  │包  │0.25公克│    空包裝總重0.63公│
├──┼───────┼──┼──┼────┤    克。            │
│ 7  │海洛因        │ 1  │包  │0.65公克│                    │
├──┼───────┼──┼──┼────┤                    │
│ 8  │海洛因        │ 1  │包  │0.65公克│                    │
├──┼───────┼──┼──┼────┤                    │
│ 9  │海洛因        │ 1  │包  │0.29公克│                    │
├──┼───────┼──┼──┼────┤                    │
│ 10 │海洛因        │ 1  │包  │0.68公克│                    │
├──┼───────┼──┼──┼────┤                    │
│ 11 │海洛因        │ 1  │包  │0.65公克│                    │
└──┴───────┴──┴──┴────┴──────────┘
附表二
┌──┬───────┬──┬──┬──────────────┐
│編號│    名稱      │數量│單位│          備註              │
├──┼───────┼──┼──┼──────────────┤
│1   │短吸管        │3   │支  │                            │
├──┼───────┼──┼──┼──────────────┤
│2   │電子磅秤      │1   │台  │                            │
├──┼───────┼──┼──┼──────────────┤
│3   │斜口吸管      │3   │支  │（長支）                    │
├──┼───────┼──┼──┼──────────────┤
│4   │斜口吸管      │15  │支  │（短支）                    │
├──┼───────┼──┼──┼──────────────┤
│5   │小剪刀        │1   │支  │（短支）                    │
├──┼───────┼──┼──┼──────────────┤
│6   │小夾鏈袋      │1   │包  │                            │
└──┴───────┴──┴──┴──────────────┘
附表三：（被告電話號碼：0000000000【下簡稱A】、證人吳和
          志電話號碼：0000000000【下簡稱B】：
(一)99年9月4日20時35分37秒開始之通話內容：
    B撥打至A
    B：阿賢喔，8/1啊。
    A：沒有了喔。
    B：沒有了喔！
    A：恩，停一下。
    B：那要何時啊？
    A：明天再看看。
    B：差不多要幾點啊？
    A：不一定，我現在還在等。看明天怎麼樣。
    B：這樣喔。
    A：現在沒有，重點都沒有開啊。
    B：你那邊連一點都沒有喔？
    A：沒有沒有。中午就沒了。
    B：啊，那要怎麼辦？好啦好啦。
(二)99年9月6日17時12分26秒開始之通話內容：
    B撥打至A
    B：阿賢喔？你在哪裡？
    A：我現在在高速公路，我等一下就下去了，差不多15分。
    B：你到了打電話給我。
    A：喔，好。
    B：對了，你不是跟我說你現在8/1是35喔？
    A：恩，沒關係啦，那個是昨天，昨天如果沒有，今天的我
       是自己的，那就不用了。那天的那個35，現在的這些不
       用啦。
    B：現在我多少都幫人家拿一點。
    A：對啊，我叫別人處理的比較高。現在不用啦。
    B：我現在這邊有人欠用，我都從你這邊來。
    A：我跟你說，你現在應給別人的，你就說35，因為現在外
       面喊很高的。像那個叫人家處理的那種。
    B：叫人家處理，我事實上都是過手而已，我也沒有怎麼樣
       。
    A：沒有啊，現在外面，像我們自己人才這樣，不然向昨天
       跟人家調的我們才知道這樣，價錢又…對不對。等一下
       我下去，到了再打給你啦，再15分啦，差不多15分。
    B：我跟你說啦，我是說有時候喔，軟一點，我比較好這樣
       。
    A：就跟你說一樣，沒有比較下去，就一樣照這樣，不然現
       在外面是都要35以上去了，自己有我們就調，一樣照30
       這樣。
    B：好啦好啦，那你到再打給我啦。
(三)99年9月7日9時30分37秒開始之通話內容：
    B撥打至A
    A：喂？
    B：阿賢喔？
    A：恩。
    B：阿，那個8/1啦。
    A：恩，多久會到？
    B：我現在在中正路這邊，彎過去那邊也差不多七、八分。
    A：喔，好啦好啦，到了再打啦。
    B：那我開車啦。
    A：好啦好啦。
    B：大哥，那你也多少讓我東一下，我每天在拿，你也給我
       東一下，我替人家跑的耶。
    A：好啦好啦。
(四)99年9月8日8時19分8秒開始之通話內容：
    B撥打至A
    A：喂？
    B：阿賢喔？先拿一千給我好嗎？
    A：好啊，你差不多多久到？
    B：差不多、3分鐘，我在附近這邊而已，我在二聖醫院看病
       啦。
    A：喔，好啦。
    B：我差不多，馬上到啦，二聖醫院到那邊差不多1、2分而
       已。
    A：好啦，你看到二聖路跟光華路就好了啦。
    B：二聖路跟光華路嗎？好？
    A：快一點喔。
(五)99年9月9日11時4分50秒開始之通話內容：
    B撥打至A
    B：8/1啦。
    A：喔，你多久會到？
    B：開車差不多七、八分吧。
    A：好啦好啦。